【裁判字號】    89,易,88
【裁判日期】    890412
【裁判案由】    毀損等
【裁判全文】
臺灣板橋地方法院刑事判決                            八十九年度易字第八八號
    公  訴  人  臺灣板橋地方法院檢察署檢察官
    被      告  乙○○
    選任辯護人  孫銘豫律師
右列被告因毀損等案件，經檢察官提起公訴（八十八年度偵字第二一三二○號），本
院判決如左：
    主  文
乙○○損壞他人之汽車車門，足以生損害於他人，處罰金參仟元，如易服勞役以佰
元折壹日，木棍壹支沒收；又以加害身體之事，恐嚇他人致生危害於安全，處拘役貳
拾日，如易科罰金以佰元折算壹日，尖刀壹把沒收。
    事  實
一、乙○○於民國八十八年七月十八日零時許，駕駛G三─二七九一號自小客車，沿
    台北縣板橋市○○路○段，由板橋往新莊方向行駛，行至大漢橋上時，適有駕駛
    車牌號碼ＤＲ─三○○○號自用小客車沿同方向行駛之仲偉鋼行經該橋，二人因
    超車而生口角爭執，駛於仲偉鋼右側之乙○○竟因一時激憤而萌生損壞之故意，
    搖下駕駛座之車窗後，持其所有之木棍一支敲擊仲偉鋼之右後車門，致使仲偉鋼
    之小客車車門受有凹陷之損害，嗣二車均行駛至新莊市○○路與幸福路口時，適
    遇紅燈，乙○○遂下車走近仲偉鋼之車旁，以手持其所有之約十五公分長的尖刀
    一把，並向仲偉鋼恐嚇稱：「要在你的身上捅一刀，你相不相信」等語，而以加
    害仲偉鋼身體之方式，恐嚇仲偉鋼，致仲偉鋼心生畏懼生損害於仲偉鋼之安全。
二、案經被害人仲偉鋼訴由台北縣警察局海山分局報請台灣板橋地方法院檢察署檢察
    官偵查起訴。
    理  由
一、訊據被告乙○○矢口否認有何毀棄損壞及妨害自由之犯行，辯稱：因超車發生爭
    執後，告訴人仲偉鋼竟以三字經加以辱罵，駛離大漢橋後並作勢欲打我，始隨手
    拾取地上之木棍用以防禦，但並未毀損或持尖刀恐嚇告訴人云云。惟查，右揭犯
    罪事實業據告訴人仲偉鋼於警訊時及偵、審中指訴歷歷，且證人即當日搭乘仲偉
    鋼所駕駛自小客車之甲○○於警訊時證稱：被告在大漢橋上時，係搖下車窗，並
    手持木棍敲擊告訴人之車，在等紅綠燈時，則叫我先生下車，拿著刀子要找我先
    生打架，互核告訴人及證人所供，尚無不符，另參告訴人及證人在遭受告訴人毀
    損及妨害自由之侵害行為後，即向台北縣警察局海山分局江翠派出所報案，於警
    訊中所陳亦無相悖或矛盾之處，如告訴人與被告間僅生口角爭執，告訴人與被告
    既素無仇怨，豈有於短時間內串證並設詞誣攀之理，被告所辯應屬卸責之詞，不
    足採信，其犯嫌洵堪認定。
二、核被告乙○○所為，係犯刑法第三百零五條之恐嚇危害安全罪及第三百五十四條
    之毀損罪。被告所犯上開兩罪間，犯意個別，罪名有異，應予分論併罰。爰審酌
    被告之品行、犯罪之動機、目的、手段、被害人所受之危害及被告犯罪後之態度
    等一切情狀，分別量處如主文所示之刑，並分別諭知易科罰金及易服勞役之折算
    標準，以資懲戒。未扣案之木棍一支及尖刀一把，為被告所有，用以犯本件犯罪
    所用之物，雖未扣案，然無證據證明業已滅失，仍應宣告沒收，付此敘明。
據上論斷，應依刑事訴訟法第二百九十九條第一項前段，刑法第三百零五條、第三百
五十四條、第四十二條第二項、第四十一條、第三十八條第一項第二款，罰金罰鍰提
高標準條例第一條前段、第二條，判決如主文。
本案經檢察官靳開聖到庭執行職務
中      華      民      國      八十九      年      四    月    十二    日
                                  臺灣板橋地方法院刑事第一庭
                                      法  官    胡  堅  勤
右正本證明與原本無異。
如不服本判決，應於判決送達後十日內，向本院提出上訴狀。
                                      書記官    劉  文  美
中      華      民      國      八十九      年      四    月    十四    日
附錄本案所犯法條全文
刑法第三百零五條
以加害生命、身體、自由、名譽、財產之事，恐嚇他人致生危害於安全者，處二年
以下有期徒刑、拘役或三百元以下罰金。
刑法第三百五十四條
毀棄、損壞前二條以外之他人之物，或致令不堪用，足以生損害於公眾或他人者，處
二年以下有期徒刑、拘役或五百元以下罰金。


司法院資訊處製作；財團法人民間司法改革基金會備份。
